# 请教陈版主关于长期待摊费用问题

提问人：zoichen 时间：2018-06-01 10:23:01
您好，长期待摊费用一般用于核算一年以上摊销的费用，对于价值较高、使用年限一年、安装到相关设备上的产品，是否也可以放入该科目进行按月摊销？谢谢您~

回答人：chenyiwei
这类情况，资产具有实物形态且使用寿命超过一年，其持有目的是为了生产经营，因此符合确认为固定资产的条件，应按其成本转入固定资产而不是长期待摊费用（除非该设备是经营租赁租入的）。至于是单列一个固定资产项目还是并入该设备的账面价值，就取决于该产品的使用寿命是否不同于其所依附的设备，在设备使用寿命内是否需要多次更换，或者在设备使用寿命届满报废时能否拆下装到其他同类设备上继续使用等。

提问人：zoichen 时间：2018-06-04 08:34:48
陈版主您好，该资产使用寿命短于一年，在设备使用的年限内会不断更换，是否也可以单独列为固定资产？谢谢您~

回答人：chenyiwei
如果使用寿命短于一年，则作为低值易耗品（周转材料）核算，在使用寿命内摊销。